# 陈版主，求助同控划转剥离方的合并报表是否也重述

提问人：danran123 淡然 时间：2021-04-13 19:07:00
陈版主同控划转剥离方的合并报表是否也重述

回答人：chenyiwei
同一控制下合并中，转入方（合并方）和转出方的会计处理并不对等。转出方就是按照处置子公司进行常规处理，不应追溯重述转出方的前期合并报表。